臺灣板橋地方法院刑事判決　　　　　　　　　　　　　九十一年度訴字第四○八號
　　公　訴　人　臺灣板橋地方法院檢察署檢察官
　　被　　　告　甲○○
右列被告因違反槍砲彈藥刀械管制條例案件，經檢察官提起公訴（九十年度偵字第二
○○八○號），本院判決如左：
    主      文
甲○○未經許可，寄藏可發射子彈具有殺傷力之改造手槍，累犯，處有期徒刑壹年肆
月，併科罰金新臺幣玖萬元，罰金如易服勞役，以銀元參佰元即新臺幣玖佰元折算壹
日。
扣案仿BERETTA 廠半自動手槍改造可發射子彈具殺傷力之手槍（獲案槍枝管制編號：
0000000000號）壹把沒收之。
    事      實
一、甲○○（原名林正和）曾因竊盜案件，於民國八十一年間經本院判決有期徒刑五
    月、緩刑四年確定，又因違反麻醉藥品管理條例案件，為本院判處有期徒刑四月
    確定，於八十二年二月九日易科罰金執行完畢，前開緩刑經本院依聲請撤銷確定
    後，其原所受宣告有期徒刑五月，於八十三年一月十七日執行完畢，詎未知悛悔
    ，竟未經許可，於八十五年七月間某日，在臺北縣板橋市○○路○段二十九巷十
    一號四樓住處，從友人「阿東」（真實姓名待查）之囑，收受「阿東」寄託之仿
    BERETTA 廠半自動手槍改造可發射子彈具殺傷力之手槍（獲案槍枝管制編號：0
    000000000號）一把後，自該日起至九十年十一月二十八日止，將之裝
    箱先後藏放在上址及臺北縣中和市○○街一四三巷一０六弄二二號二樓住處室內
    ；迨至九十年十一月二十八日上午某時，將前開手槍藏置在向不知情之葉建銘（
    已據檢察官處分不起訴）借得之車牌號碼ＭＲＹ－四二三號輕型機車內騎乘攜行
    ，尋訪「阿東」返還前開手槍未果後，疏未將前開手槍取出，即於九十年十一月
    二十八日下午一時二十五分許，在臺北縣板橋市○○路○段四一六巷對面鐵皮屋
    交還該機車予葉建銘，嗣葉建銘於九十年十一月二十八日下午三時十五分許，騎
    乘該機車行經臺北縣新莊市○○路三三六號前，為警攔檢起出前開手槍扣案，並
    循線查知上情。
二、案經臺北縣政府警察局新莊分局報請臺灣板橋地方法院檢察署檢察官偵查起訴。
    理      由
一、右揭事實，業據被告甲○○於本院審理時坦承不諱，與證人葉建銘之供證核無不
    合，且有前開手槍一把扣案可資佐證，應可信實；又前開手槍一把經送鑑驗結果
    ，認係仿BERETTA 廠半自動手槍製造之金屬玩具手槍，經換裝土造金屬槍管而成
    之改造手槍，機械性能良好，可擊發適用子彈，具殺傷力（其獲案槍枝管制編號
    ：0000000000號），有內政部警政署刑事警察局九十年十二月十三日
    刑鑑字第二二０九三二號鑑驗通知書一紙存卷可稽；綜上本案事證明確，被告犯
    行堪予認定。
二、按可發射子彈具有殺傷力之改造手槍係屬槍砲彈藥刀械管制條例第四條第一項第
    一款所列槍砲，依同條例第五條規定，非經中央主管機關許可，不得製造、販賣
    、運輸、持有、寄藏或陳列。被告甲○○違反上開規定，未經許可，寄藏前開可
    發射子彈具有殺傷力之改造手槍，核係犯條例第十一條第四項未經許可持有其他
    可發射子彈具有殺傷力槍枝罪。被告曾因竊盜案件，於八十一年間經本院判決有
    期徒刑五月、緩刑四年確定，又因違反麻醉藥品管理條例案件，為本院判處有期
    徒刑四月確定，於八十二年二月九日易科罰金執行完畢，前開緩刑經本院依聲請
    撤銷確定後，其原所受宣告有期徒刑五月，於八十三年一月十七日執行完畢，有
    臺灣高等法院檢察署刑案紀錄簡覆表在卷可憑，其於五年以內再犯上開有期徒刑
    以上之罪，為累犯，應依刑法第四十七條規定加重其刑。爰審酌槍枝危害生命、
    財產安全及社會秩序至鉅，非經許可，不得私擁槍枝，被告無視於此，恣意為友
    人寄藏改造手槍，既延長該槍枝對個人及社會之危害，亦增查緝之困難，甚為可
    訾，應予非難，兼衡其素行、其寄藏之犯罪手段平和、受寄藏放期間未持槍另犯
    他罪，及犯罪後供認無隱，態度良好等一切情狀，量處如主文所示之刑，資為懲
    儆。
三、扣案仿BERETTA 廠半自動手槍改造可發射子彈具殺傷力之手槍（獲案槍枝管制編
    號：0000000000號）一把，屬違禁物，不問為何人所有，應依刑法第
    三十八條第一項第一款規定，宣告沒收。
據上論結，應依刑事訴訟法第二百九十九條第一項前段，槍砲彈藥刀械管制條例第十
一條第四項，刑法第十一條前段、第四十七條、第四十二條第二項、第三十八條第一
項第一款，罰金罰鍰提高標準條例第二條，現行法規所定貨幣單位折算新臺幣條例第
二條，判決如主文。
本案經檢察官郭永發到庭執行職務。
中      華      民      國    九十一    年      四      月    二十九    日
                                  臺灣板橋地方法院刑事第六庭
          法  官  蔡  新  毅
右正本證明與原本無異。
如不服本判決，應於判決送達後十日內，向本院提出上訴狀，上訴於臺灣高等法院。
                                      書記官  廖  婷  璇
中      華      民      國    九十一    年      四      月    二十九    日
【附錄本案論罪科刑法條全文】
槍砲彈藥刀械管制條例第十一條：
未經許可，製造、販賣或運輸第四條第一項第一款所稱其他可發射金屬或子彈具有殺
傷力之各式槍砲者，處五年以上有期徒刑，併科新臺幣一千萬元以下罰金。
未經許可，轉讓、出租或出借前項所列槍砲者，處三年以上十年以下有期徒刑，併科
新臺幣七百萬元以下罰金。
意圖供自己或他人犯罪之用，而犯前二項之罪者，處無期徒刑或七年以上有期徒刑，
併科新臺幣一千萬以下罰金。
未經許可，持有、寄藏或意圖販賣而陳列第一項所列槍枝者，處一年以上七年以下有
期徒刑，併科新臺幣七百萬元以下罰金。
第一項至第三項之未遂犯罰之。
